臺灣高等法院花蓮分院刑事判決　　　　　　　　　九十二年度上更(一)字第六一號
　　上　　訴　人　臺灣臺東地方法院檢察署檢察官
　　上訴人即被告　乙○○
　　選任　辯護人　陳清華律師
右列上訴人等因被告違反毒品危害防制條例案件，不服臺灣臺東地方法院九十一年度
重訴字第五號中華民國九十二年二月十日第一審判決（起訴案號：臺灣台東地方法院
檢察署九十一年度偵字第一八五一號），提起上訴，本院判決後，其中關於販賣毒品
部分由最高法院發回更審，本院更為判決如左：
    主  文
原判決關於販賣毒品部分撤銷。
乙○○連續販賣第一級毒品，累犯，處有期徒刑拾伍年，併科罰金新台幣貳佰萬元，
罰金如易服勞役以罰金總額與陸個月之日數比例折算。扣案第一級毒品海洛因柒佰參
拾柒點捌捌公克（其中「純度佰分之捌拾柒」之海洛因淨重陸捌零點捌公克；「純度
佰分之壹」之海洛因淨重伍拾柒點零捌公克）沒收銷燬之。扣案分裝毒品用之鏟子壹
支、電子磅秤壹個、壓縮工具壹組、研磨缽壹組、空夾鏈袋貳袋、葡萄糖玖盒均沒收
。販賣第一級毒品所得新台幣壹拾陸萬元沒收，如全部或一部不能沒收時，以其財產
抵償之；又連續販賣第二級毒品，累犯，處有期徒刑玖年，併科罰金新台幣壹佰萬元
，罰金如易服勞役以罰金總額與陸個月之日數比例折算。扣案之第二級毒品甲基安非
他命六包（毛重壹佰玖拾伍點捌壹公克，淨重壹佰捌拾柒點貳參公克，驗餘壹佰捌拾
陸點捌柒公克）及另壹小包甲基安非他命（毛重壹點伍公克）均沒收銷燬之。販賣第
二級毒品所得新台幣壹拾貳萬元沒收，如全部或一部不能沒收時，以其財產抵償之。
應執行有期徒刑貳拾年，併科罰金新台幣參佰萬元，罰金如易服勞役以罰金總額與陸
個月之日數比例折算。扣案第一級毒品海洛因柒佰參拾柒點捌捌公克（其中「純度佰
分之捌拾柒」之海洛因淨重陸捌零點捌公克；「純度佰分之壹」之海洛因淨重伍拾柒
點零捌公克）及扣案之第二級毒品甲基安非他命六包（毛重壹佰玖拾伍點捌壹公克，
淨重壹佰捌拾柒點貳參公克，驗餘壹佰捌拾陸點捌柒公克）及另壹小包甲基安非他命
（毛重壹點伍公克）均沒收銷燬之。扣案分裝毒品用之鏟子壹支、電子磅秤壹個、壓
縮工具壹組、研磨缽壹組、空夾鏈袋貳袋、葡萄糖玖盒均沒收。販賣毒品所得新台幣
貳拾捌萬元沒收，如全部或一部不能沒收時，以其財產抵償之。
    事  實
一乙○○曾於民國（下同）八十九年間，因違反毒品危害防制條例案件，經臺灣花蓮
  地方法院判處有期徒刑五月確定，甫於九十年五月三十日易科罰金執行完畢，仍不
  知悔改，復意圖營利，基於販賣第一級毒品海洛因之概括犯意，先後於九十一年八
  月初某日及九月十八日分別以新台幣（以下同）八十萬元、一百零五萬元之價格，
  在高雄市○○路六十二巷二十一號三十一樓之二，向趙家仁販入海洛因磚各一塊；
  旋又經由友人林正義（另案偵辦）及李曜助（綽號「老鼠」，另案偵辦）之協助，
  於九十一年九月二十二日凌晨一時許，在彰化縣鹿港鎮某汽車旅館以一百一十萬元
  之價格（先匯款七十萬元，餘款四十萬元原約定同年月二十三日交付）向真實姓名
  年籍不詳綽號「萬成」之成年男子販入海洛因磚一塊。嗣經警於同年九月二十二日
  下午十四時許，在高雄市○○路六十二巷二十一號三十一樓之二乙○○住處查獲第
  一級毒品海洛因磚一塊、分裝完成之第一級毒品海洛因十包（以上扣案之第一級毒
  品海洛因法務部調查局鑑驗其中「純度百分之八十七」之海洛因淨重六八○．八公
  克；「純度百分之一」之海洛因淨重五七．○八公克）、分裝毒品用之鏟子一支、
  電子磅秤一個、第二級毒品安非他命一包（毛重一點五公克，為乙○○與戴竹英共
  有，預備自行施用）、壓縮工具一組、研磨缽一組、空夾鏈袋一大袋、葡萄糖九盒
  等物；在高雄市○○○路五十七巷三十七號二樓之一查獲第一級毒品海洛因十包、
  殘渣袋四十四個、空夾鏈袋一大袋及乙○○台東企銀儲金簿一本等物。乙○○嗣於
  警詢中供出毒品來源後，承辦員警因而查獲趙家仁販賣毒品犯行（趙家仁販賣第一
  級毒品海洛因之犯行，已經臺灣臺東地方法院以九十二年度重訴字第六號判決確定
  ）。
二乙○○復承前述販賣第一級毒品海洛因之概括犯意，於九十一年八月二十六日晚間
  ，由張登科撥打0000000000號行動電話（甲○○所有，由乙○○持有使
  用）與乙○○談妥價格、數量後，於同年月二十七日下午五、六時許，在屏東市「
  麥當勞」速食店外以十六萬元之價格，販賣約三十公克之海洛因予張登科。嗣張登
  科九十一年八月二十九日經警查獲毒品後，始供出上情。
三乙○○復意圖營利，並基於販賣第二級毒品安非他命之概括犯意，先後於九十一年
  八月底及九月初，分別以四十二萬元及四十五萬元之價格，向趙家仁販入第二級毒
  品安非他命一公斤。嗣再於九十一年八月十五日中午，承前販賣第二級毒品安非他
  命之概括犯意，在花蓮縣玉里鎮○○路○段七十三號邱顯德住處（當時乙○○及戴
  竹英借住該處），以十二萬元之代價，販賣第二級毒品安非他命三兩予邱顯德（起
  訴書誤載為二百十七點八公克），經警於當日下午十八時三十分許，在上址查獲，
  並當場在乙○○所居住之房間內扣得乙○○所有之第二級毒品甲基安非他命六包（
  毛重一百九十五點八一公克，淨重一百八十七點二三公克，驗餘一八六．八七公克
  ）。
四案經臺灣臺東地方法院檢察署檢察官指揮臺東縣警察局台東分局暨海巡署東部地區
  巡防局聯合查緝偵辦；暨臺灣花蓮地方法院檢察署檢察官移送併案審理（偵查案號
  ：九十二年度偵字第六０七號）。
    理  由
壹、有罪部分：
  一販賣第一級毒品部分（即被告意圖販賣而連續販入第一級毒品海洛因並販賣予張
    登科部分）：
    (一)訊據被告乙○○固坦承其於九十一年九月十八日以一百零五萬元之價格向趙家
      仁購買海洛因磚一塊，及於同年月二十一日透過林正義、李曜助以一百十萬元
      之價格向綽號「萬成」者購買海洛因磚一塊，及其於九十一年九月二十二日被
      警查獲時，經警扣得如事實欄所載之毒品及工具，且已經將部分海洛因分裝完
      畢等情，惟矢口否認其有販賣第一級毒品海洛因之事實，並辯稱：伊購買前述
      海洛因是供自己施用，伊並未出賣海洛因予他人云云。
    (二)惟查：
      被告於九十一年九月二十二日下午十四時許，經警在高雄市○○路六十二巷
        二十一號三十一樓之二住處查獲第一級毒品海洛因磚一塊（警詢筆錄記載為
        ：毛重三五六公克）及分裝完成之第一級毒品海洛因十包（警詢筆錄記載為
        ：毛重二六六點六公克）、第二級毒品甲基安非他命一小包（毛重一點五公
        克）、分裝毒品用之鏟子一支、電子磅秤一個等物；在「高雄市○○○路五
        十七巷三十七號二樓之一」查獲第一級毒品海洛因十包（警詢筆錄記載為：
        毛重一百二十九點二公克）等情（見警詢卷九十一年九月二十二日二十一時
        五０分筆錄），已經被告於本院審理中坦承不諱，扣案之前述第一級毒品海
        洛因經送請法務部調查局鑑定結果，其中六八０．八０公克係屬「純度百分
        之八七」之第一級毒品海洛因，其中五七．０八公克係屬「純度百分之一」
        之第一級毒品海洛因，有法務部調查局鑑定通知書附卷可稽（見原審卷第二
        六頁）。
      被告之前曾於九十一年八月初及同年九月十八日，以八十萬元、一百零五萬
        元之價格，各向趙家仁購入第一級毒品海洛因磚一塊，已經趙家仁於檢察官
        偵查時明確證述在卷，其此部分證詞核與被告於本院審理中坦承伊於前揭時
        間內無業，及被告曾經於九十一年八月五日及九日在其台東知本郵局所開設
        之０一一三四三─０號存簿儲金帳戶以現金提款共計八十三萬元；於九十一
        年九月十七日現金提款一百五十萬元所顯示資金流動之情狀相符（見本院卷
        附「台東知本郵局歷史交易清單」之記載），堪見被告辯稱伊僅向趙家仁購
        買一塊海洛因磚一節，純屬避重就輕之飾詞，不足採信。
      被告於短短一個多月期間（自九十一年八月初至九十二年九月二十一日），
        即連續向趙家仁及「萬成」購入第一級毒品海洛因磚共三塊（每塊重量均約
        九台兩），再參照其大量購入毒品後，即開始在其住處稱重、分裝之情狀，
        被告係意圖販賣而販入第一級毒品海洛因，至為明顯。被告所辯伊購入大量
        毒品之目的係要自己施用一節，核與經驗法則有悖，不足採信。
      另被告販賣毒品予張登科之事實，已據張登科於檢察官偵查中明確在卷，且
        核與證人即被告之同居人戴竹英於原審調查時所供被告確實有販賣毒品予張
        登科等語相符（見原審卷第一五五頁至一六三頁）。於證人張登科住處查獲
        之白色粉末，經檢察官送法務部調查局以化學呈色法及氣相層析質譜儀分析
        法檢驗之結果，認確係海洛因無訛，亦有該局鑑定通知書一紙在卷足憑（見
        原審卷第二六頁）。證人張登科、戴竹英事後於原審翻異前詞，核係迴護被
        告之詞，不足採信。
      按毒品買賣，係屬嚴重違法行為，非可公然為之，故其交易價格每因買賣雙
        方關係之深淺、買賣之數量、貨源是否充裕、查緝是否嚴緊及其取得成本之
        高低等因素而有不同，非可一概而論。而販賣之利得，除販賣者坦承之外，
        實難查得實情，惟販賣海洛因犯行之法定刑度其甚重，係眾所週知之事實，
        依一般經驗法則，販賣海洛因者鋌而走險，苟非意在營利，所為何來？是本
        院雖因被告矢口否認其有販賣第一級毒品海洛因犯行，致無法查得其販賣海
        洛因之價差，惟依上述說明，被告具有營利之意圖，仍堪認定。
      辯護意旨另略以：證人張登科與甲○○本為舊識，故張登科知悉甲○○行動
        電話號碼，並非特別，而被告又從未向甲○○借用行動電話，原審未傳訊甲
        ○○查明張登科所述是否屬實，且張登科先後陳述不符，亦有瑕疵，原審遽
        採張登科之證詞而為被告有罪之認定為不當云云。惟查：證人張登科於檢察
        官偵查中明確指證其向被告購買第一級毒品海洛因之經過，其證詞且核與證
        人即被告之同居人戴竹英在原審審理時所證：伊看過張登科向被告購買毒品
        等情相符，且有大量海洛因扣案可資佐證，被告事證已經極為明確，且目前
        已經事過境遷，即使傳訊甲○○到庭作證，本院亦無從依據電話通聯紀錄來
        查明甲○○所證情節是否與事實相符，辯護意旨聲請再傳訊前開電話所有人
        甲○○作證，核無必要。
  二販賣第二級毒品部分（即被告意圖販賣而連續販入第二級毒品安非他命並販賣予
    邱顯德部分）：
    (一)訊據被告矢口否認其有此部分犯行，並辯稱：因邱顯德被警察通緝，不敢回家
      ，故將其住處借給伊住，伊與戴竹英一同前往花蓮縣玉里鎮○○路○段七十三
      號邱顯德住處時，共攜帶六兩（分裝為六包）甲基安非他命，嗣後在邱顯德住
      處被查獲之安非他命仍高達五兩多，伊不可能在該時間內賣給邱顯德三兩安非
      他命云云。
    (二)惟查：
      被告曾於九十一年八月底及九月初，分別以四十二萬元及四十五萬元之價格
        ，各向趙家仁購買第二級毒品安非他命一公斤一節，已經趙家仁於九十一年
        十一月十九日於臺灣臺東地方法院檢察署檢察官訊問時明確證述在卷（見第
        一八五一號偵查影印卷第一二三頁），且核與被告於前揭時段分別自其前述
        台東知本郵局帳戶內提領鉅額現金使用之情狀相符（見本院卷附「台東知本
        郵局歷史交易清單」之記載），且趙家仁販賣毒品數量之多寡，與其量刑輕
        重有關，衡情趙家仁絕不致故意予以誇大，其證言核屬可信。是被告辯稱：
        伊僅向趙家仁購買安非他命一兩或二兩云云，顯係避重就輕之飾詞，不足採
        信。被告於短期間之內，向趙家仁連續購入高達二公斤（二千公克）之甲基
        安非他命，其數量顯然超過自行施用之合理數量甚多，依一般經驗法則，顯
        非出於自行施用之目的，再參照其於八月十五日以十二萬元之代價，販賣高
        達三兩之甲基安非他命予邱顯德之情狀以觀（詳如後述），其係基於販賣第
        二級毒品甲基安非他命之意思而販入前揭甲基安非他命，毫無疑義。
      被告於九十一年八月十五日在前揭邱顯德住處以十二萬元之代價販賣甲基安
        非他命予邱顯德一節，已經證人即邱顯德之兄邱顯漢於事發後之九十一年八
        月十六日於檢察官偵查時明確證述在卷（見第一八五一號偵查卷第七二頁）
        ，且核與邱顯德於偵查中所證伊確實有在九十一年八月十五日中午在伊住處
        以現金十二萬元代價向被告購買甲基安非他命三兩等情相符（見前揭偵查卷
        第一一八頁正反面），參照被告於案發當時尚借住在邱顯德家中，足見雙方
        並無重大怨隙之情狀，堪認邱顯漢及邱顯德二人之前揭證詞確實可信，被告
        及辯護人對前揭證人證詞之證據能力復未予以爭執，前開證據自足堪為被告
        有罪之證據。
      另邱顯漢於作證時雖稱：「．．．黃（指被告）拿了五、六包安非他命給邱
        顯德，邱顯德和乙○○在那裡秤，乙○○說要價十二萬．．．」（見前揭偵
        查卷第七二頁）與邱顯德所證：「我向他（指被告）買安非他命，買了三兩
        的安非他命，每包一兩重．．．」（見前揭偵查卷第一一八頁正面），雖略
        有出入，惟邱顯德以十二萬元之代價向被告購買安非他命之基本事實並無二
        致，且向被告購買安非他命者乃邱顯德，故邱顯漢對交付毒品之細節自然不
        會賦予太大之關切，故其此部分陳述與事實略有出入，核與常情尚不違背，
        辯護意旨以邱顯德及邱顯漢之證詞不同，指摘渠等之證詞不足採信，即不足
        取。另證人邱顯德、邱顯漢於原審審理時均翻異前詞，改稱被告未曾販賣安
        非他命予邱顯德云云，顯係事後迴護被告之詞，不足採信。
      按毒品買賣，係屬嚴重違法行為，非可公然為之，故其交易價格每因買賣雙
        方關係之深淺、買賣之數量、貨源是否充裕、查緝是否嚴緊及其取得成本之
        高低等因素而有不同，非可一概而論。而販賣之利得，除販賣者坦承之外，
        實難查得實情，惟販賣安非他命犯行之法定刑度其甚重，係眾所週知之事實
        ，依一般經驗法則，販賣安非他命者鋌而走險，苟非意在營利，所為何來？
        是本院雖因被告矢口否認其有販賣第二級毒品安非他命犯行，致無法查得其
        販賣安非他命之價差，惟依上述說明，被告具有營利之意圖，仍堪認定。
      被告於九十一年八月十五日十六時三十分許在邱顯德前揭住處為警所查獲之
        第二級毒品甲基安非他命，總計毛重二百二十公克（臺東縣警察局臺東分局
        刑事案件報告書誤載為二百十七點八公克），其中六包係在被告所居住之房
        間內查獲（承辦員警另於雜物間洗衣間夾層查獲二包、在邱顯漢房間內查獲
        一包、在浴室地板上香煙盒內查獲二包，均與本案無涉），有警詢筆錄一紙
        附於臺灣臺東地方法院檢察署偵查卷足憑。證人邱顯漢於檢察官時證稱：「
        在乙○○房間查到的是乙○○的，在邱顯德房間查到的是邱顯德的，在洗衣
        機夾層查到的可能是乙○○的，在我房間查到的王文秀說是他的，廁所裏查
        到的我不知道是誰的。」等語（見第一八五一號偵查卷笫七一頁），被告亦
        於本院審理時自承前述扣案毒品其中六包係其所有（見本院上更(一)審判筆錄
        第十四頁第一行），而在被告所居住之房間內所查獲之前開六包白色晶體，
        經送請內政部警政署刑事警察局鑑定結果，均呈甲基安非他命陽性反應，毛
        重一百九十五點八一公克，淨重一百八十七點二三公克，驗餘一八六．八七
        公克，有鑑證書附卷可稽（見原審卷第三五四頁）。
  三辯護意旨另以：本件檢察官所簽發拘票之「案由欄」空白，有違刑事訴訟法強制
    處分「令狀主義」及憲法對人身自由保障之規定，該次拘提既屬違法，羈押程序
    即違反「逮捕拘禁前置原則」嗣後搜索、扣押、羈押及審問被告之程序均有違法
    之虞云云。惟查：被告係於九十一年九月二十二日十四時許，經海巡署台東機動
    查緝隊員警持臺灣臺東地方法院檢察署檢察官所簽發之拘票在高雄市○○路六十
    二巷二十一號三十一樓之二拘提被告，並同時在前開地點見視所及之處發見第一
    級毒品海洛因磚一塊、分裝完成之第一級毒品海洛英十包及其他分裝工具，被告
    對有可能涉嫌觸犯販賣第一級毒品罪，已難謂不知，嗣後該隊承辦員警於詢問被
    告時，且已經告知被告涉嫌觸犯販賣毒品罪嫌，有警詢筆錄之記載可稽，是辯護
    意旨所指前開拘票上「案由欄」漏未記載案由一節，即使屬實，於被告之防禦權
    亦無任何影響，辯護意旨據此主張嗣後有關搜索、扣押、羈押及審問被告之程序
    均屬違法一節，核無足取。
  四又證人戴竹英係被告之同居人，係卷內明白顯示之事實，戴竹英與被告既已情同
    夫妻，二人出則同車，入則同住一處，勢所必然。且知悉被告販毒，與同意且進
    而參與犯罪（有犯意聯絡），係屬兩事。查卷內並無足夠之證據證明被告意圖販
    賣而販入前述毒品及販賣毒品予張登科、邱顯德時，戴竹英與被告就該部分犯行
    有犯意聯絡及行為分擔，尚難僅以戴竹英於承辦員警在被告住處查獲毒品時及被
    告販第一級毒品予張登科、販賣第二級毒品予邱顯德時在場，即以推測之詞遽認
    戴竹英與被告間有犯意聯絡，公訴意旨指被告與戴竹英有共犯關係，尚嫌無據。
  五核被告所為，係犯毒品危害防制條例第四條第一項販賣第一級毒品罪、第四條第
    二項販賣第二級毒品罪。被告非法持有第一級毒品海洛因、第二級毒品甲基安非
    他命之低度行為，分別為其販賣之高度行為所吸收，均不另論罪。被告意圖販賣
    營利而向趙家仁、「萬成」販入第一級毒品海洛因，及販賣第一級毒品海洛因予
    張登科，均係犯販賣第一級毒品既遂罪。被告意圖販賣營利而向趙家仁販入第二
    級毒品甲基安非他命，及販賣第二級毒品甲基安非他命予邱顯德，均係犯販賣第
    二級毒品既遂罪。被告先後多次販賣第一級毒品海洛因及第二級毒品甲基安非他
    命既遂，均時間緊接，方法相同，觸犯構成要件相同之罪，依其情節，顯係均基
    於概括之犯意反覆為之，均為連續犯，均應依刑法第五十六條之規定，以一罪論
    。又被告所犯販賣第一級毒品、第二級毒品罪間，犯意各別，罪名不同，應分論
    併罰。被告乙○○曾於八十九年間因違反毒品危害防制條例案件經臺灣花蓮地方
    法院判處有期徒刑五月確定，甫於九十年五月三十日易科罰金執行完畢，有臺灣
    高等法院被告全國前案紀錄表一紙在卷足憑，其於五年內再犯本案有期徒刑以上
    之兩罪，均為累犯，均應依刑法第四十七條之規定，就法定本刑中有期徒刑部分
    加重其刑（法定本刑死刑、無期徒刑部分依法不得加重）。被告於偵查中供出其
    持有第一級毒品海洛因及第二級毒品安非他命之來源為趙家仁，員警並因而查獲
    趙家仁涉嫌違反毒品危害防制條例案件而予以追訴，且經臺灣臺東地方法院判決
    有罪在案（販賣毒第一級毒品部分已因撤回第二審上訴而確定），有判決書附卷
    可稽，被告所犯前開販賣第一級毒品及販賣第二級毒品罪，均應依同條例第十七
    條之規定減輕其刑。原審予以論罪科刑，固非無見，惟所謂「運輸」毒品，係指
    單純運輸並無他項目的而言，若係為他項目的而運輸，即應論以他項罪名，被告
    係為販賣毒品之目的而攜帶毒品，原審贅論運輸毒品罪，尚有未合。另轉讓毒品
    罪之構成要件與販賣毒品罪者不同，二者應予分論併罰，原審論以牽連關係而從
    一重處斷，亦有未當（被告轉讓毒品部分已經本院前審判決確定）。另被告犯罪
    所生損害極鉅，原審就販賣第一級毒品部分，僅量處有期徒刑十二年，亦嫌過輕
    （詳後述），檢察官上訴意旨指摘原審量刑過輕，亦屬有據，本院自應予以撤銷
    改判。爰審酌被告身強力壯，不思以正當行業營生，竟為一己暴利，販賣毒品與
    他人，嚴重戕害國民健康，且其販入毒品之數量甚為龐大，所生損害極鉅等一切
    情狀，量處如主文所示之刑，並定其應執行刑，並就罰金部分諭知易服勞役之折
    算標準。扣案之毒品均應依毒品危害防制條例第十八條第一項前段之規定，宣告
    沒收銷燬之。扣案分裝毒品用之鏟子一支、電子磅秤一個、壓縮工具一組、研磨
    缽一組、空夾鏈袋二袋、葡萄糖九盒（摻雜毒品內降低第一級毒品海洛因之純度
    ），係供販賣第一級毒品所用之物，應依毒品危害防制條例第十九條第一項之規
    定，宣告沒收。被告販賣海洛因予張登科所得價金十六萬元、販賣甲基安非他命
    予邱顯德所得價金十二萬元（合計二十八萬元），應依毒品危害防制條例第十九
    條第一項之規定沒收之，如全部或一部不能沒收時，應以其財產抵償之。又違禁
    物得單獨宣告沒收，刑法第四十條但書定有明文。而與被告犯罪無直接關係之違
    禁物，檢察官於起訴書內已經敘明應依法沒收者，應認為檢察官已經聲請就該違
    禁物單獨沒收，法院仍得於判決時併宣告沒收。毒品危害防制條例第十八條第一
    項前段有關查獲毒品沒收銷燬之規定，係屬刑法第三十八條之特別規定，仍有上
    開原則之適用（最高法院九十一年度台非字第六七號判決要旨參照）。查本案承
    辦員警於被告住處所扣押之甲基安非他命一包（毛重一．五公克，如原判決附表
    四(一)所示），係被告及其同居人戴竹英欲自行施用之毒品，已經被告及戴竹英坦
    承在卷，該扣案之白色結晶經送鑑定後，呈甲基安非他命陽性反應，有慈濟大學
    濫用藥物檢驗中心函一紙附原審卷足憑，此部分毒品雖與本件被告販賣毒品之犯
    行無涉，惟既經檢察官聲請沒收（見起訴書「證據並所犯法條欄」二之記載），
    為避免司法資源之浪費，本院仍依毒品危害防制條例第十八條第一項前段之規定
    ，一併宣告沒收銷燬之（前述鑑定僅鑑定其成分，但並未稱重，故本院以警詢筆
    錄所記載之毛重作為沒收之依據）。又卷內並無任何證據足以證明扣案之行動電
    話二具（門號0913─729150，0913─765986）係被告供本件犯罪所用或犯罪所得
    之物；另承辦員警於被告居處所查獲之白色粉末十點三九公克（警詢筆錄及扣押
    清單均記載為安非他命）經送請法務部調查局鑑定並無毒品反應，有該局鑑定書
    一紙在卷足憑，均不另為沒收或沒收銷燬之諭知。
貳、不另為無罪之諭知部分：
  (一)引用原審判決所記載之理由（見原判決理由欄五六之記載）。
  (二)本院另補充理由如下：
    公訴意旨另略以：被告自「九十年九月起」，即向趙家仁等人購入大量毒品，
      平均每星期購入第一級毒品海洛因九兩至一兩不等、購入第二級毒品安非他命
      七兩三兩不等及第二級毒品大麻等毒品，再由戴竹英共同協力分裝，並運送至
      花蓮縣等地販售予下游毒販云云。惟查：被告係自九十一年八月初起，才開始
      向趙家仁大量購買第一級毒品海洛因及第二級毒品安非他命等情，已經趙家仁
      於檢察官偵查時明確在卷，卷內並無任何證據足以證明被告自九十年九月起，
      即開始向趙家仁購入毒品並販賣他人之證據，因公訴人認此部分事實與前開成
      立犯罪部分有裁判上一罪關係，故不另為無罪之諭知。
    公訴意旨另以：被告於九十年十月間起至同年十二月二日止，在「花蓮市○○
      街四十五巷十一號二樓之二」販賣第一級毒品海洛因予陳龍輝云云（公訴意旨
      所指被告於前揭期間在「花蓮市○○街五十二號二樓之六」販賣第一級毒品海
      洛因予陳龍輝部分，已經原審以事證不足而「不另為無罪之諭知」，且經本判
      決引用原審該部分判決理由在案）。惟陳龍輝就其向被告購買第一級毒品海洛
      因所供述之時間、地點、金額，前後並不相同（引用原審判決關於此部分之記
      載），其供述顯有瑕疵，本諸罪疑唯輕之原則，尚不得僅依陳龍輝之供述即入
      被告於罪，原審認定被告有此部分犯行，尚有違誤，因公訴人認被告此部分行
      為與前揭成立犯罪部分裁判上一罪關係，故不另為無罪之諭知。
據上論斷，應依刑事訴訟法第三百七十三條、第三百六十九條第一項前段、第三百六
十四條、第二百九十九條第一項前段，毒品危害防制條例第四條第一項、第二項、第
八條第二項、第十七條、第十八條第一項前段、第十九條第一項，刑法第十一條、第
五十六條、第四十七條、第五十一條第五款、第七款、第四十二條第三項，罰金罰鍰
提高標準條例第二條，判決如主文。
本案經檢察官李土城到庭執行職務。
中      華      民      國    九十三  年      四      月     十四     日
                                    審判長法官  謝  志  揚
                                          法官  蔣  有  木
                                          法官  何  方  興
右正本證明與原本無異。
如不服本判決應於判決送達後十日內向本院提出上訴狀。其未敘述理由者，並應於提
出上訴狀後十日內向本院補提理由狀（須附繕本）。
                                        書記官  劉  妙  娘
中      華      民      國    九十三    年      四      月     十六     日
